【裁判字號】    89,易,2091
【裁判日期】    890905
【裁判案由】    傷害
【裁判全文】
臺灣臺中地方法院刑事判決                        八十九年度易字第二九一號
    公  訴  人  臺灣台中地方法院檢察署檢察官
    被      告  乙○○
右列被告因傷害案件，經檢察官聲請簡易判決（八十九年度偵字第七八七八號），本
院改依通常程序判決如左：
    主  文
乙○○傷害人之身體，處拘役貳拾日，如易科罰金，以參佰元折算壹日。
    事  實
本院認定之犯罪事實與起訴書之記載相同，茲引用之。
    理  由
一、訊據被告乙○○矢口否認有何傷害犯行，辯稱：案發當日是告訴人甲○○先出手
    毆打伊，致使伊受有左眼眼瞼瘀血合併結膜下出血之傷害，根本無力再毆打告訴
    人，且根據鈞院所提示之行政院衛生署台中醫院及蔡金福骨科診所函文，均提及
    告訴人分別主訴「於八十八年九月底受傷」及「受傷後一週才至蔡金福骨科診所
    就診」（後者推算其受傷時間為八十八年十月三日，因告訴人係於八十八年十月
    八日才去就診），然伊根本未於八十八年九月底或十月初毆打告訴人云云。惟查
    ，右開事實迭據告訴人於檢察官偵訊及本院審理期間指訴綦詳，復有診斷證明書
    二紙在卷可按，且告訴人係指稱：案發當日伊先推被告一把，被告出手欲毆打伊
    頭部，伊本能地以左手去擋，伊再出手反擊，朝被告臉部毆打一拳，才打到被告
    眼睛等節始終如一，核與被告於本院八十八年度易字第三四二六號審判程序時供
    稱：伊有打告訴人，但沒有打到他（八十八年十二月一日審判筆錄）、於台灣台
    中地方法院檢察署八十九年度他字第五三四號偵查程序時供稱：伊有出手，但沒
    打傷到告訴人（八十九年五月八日訊問筆錄）等情相符，反係被告於上開偵查程
    序復翻供，辯稱：伊根本未反擊乙節有所未合，且證人即接獲報案前往處理之警
    員丙○○亦證稱：當時兩人各說各話，當時告訴人有提到他有用手去擋，但他說
    哪隻手並不記得之語，足見被告於案發當時確有要毆打告訴人之舉動，但遭告訴
    人以手擋下之事實，而被告既先遭告訴人推一把後，才出手毆打告訴人，並遭告
    訴人以手擋開，告訴人才出拳毆打被告眼睛，則被告辯稱：當時伊眼睛已受傷，
    無力再毆打告訴人乙節顯無可採。再者，告訴人於案發後並未立刻前往醫療院所
    治療左手傷害，而係由其妻陳佳琳代為購買貼布在家敷貼，並加以藥酒之治療等
    情，業經本院隔離訊問告訴人與其妻陳佳琳屬實，並有其等提出向藥房購買貼布
    之統一發票一紙附卷可稽，且蔡金福骨科診所覆稱：告訴人所受之左側腕傷害預
    估一至三個月可恢復等情，有該所函文一紙可據，足見告訴人雖未於案發當時立
    刻前往合格之醫療院所診治，然其受有傷害，確屬實情，堪以認定。被告雖質疑
    告訴人前往蔡金福骨科診所與台中醫院診治時，其所主訴之受傷時間不一，且與
    實際案發時間不同乙節，然告訴人堅詞否認有告知上開二家醫師其受傷期間，僅
    謂與人打架受傷等詞，且觀告訴人係分別於八十九年十月八日與十四日前往蔡金
    福骨科診所、台中醫院就診，時間相距不過六天，告訴人係為取得公家醫院所出
    具之診斷證明書才前往就醫，自無可能於短短六日即主訴受傷期間有所差異，且
    告訴人對於案發情節自始至終均詳為描述，自屬記憶深刻，不可能對於受傷期間
    出現截然不同說詞，應以其於本院審理時陳稱並未告知醫師受傷時間乙節為可採
    信，而上開醫院診所函覆之主訴受傷時間既有上開瑕疵之處，自為本院所不採。
    而告訴人確因被告毆打行為受有如上之傷勢，已如前述，本件事證明確，被告犯
    行至堪認定。
二、核被告所為，係犯刑法第二百七十七條第一項傷害罪。爰審酌本案肇起於告訴人
    懼怕被告罹患精神病之母親燒紙錢易引起火災，要求被告出面處理，被告以不關
    其事拒與處理，告訴人憤而先推被告一把後，被告始毆打告訴人一拳，並致其受
    傷，被告並非始作俑者，亦非有意挑起雙方之爭吵，然仍因態度不佳，致引起本
    件互毆，考以其犯罪方法、手段、告訴人所受傷勢及犯後飾詞否認犯行等一切情
    狀，量處如主文所示之刑，並諭知易科罰金之折算標準。
據上論斷，應依刑事訴訟法第四百五十二條、第二百九十九條第一項前段、第三百十
條之一第二項，刑法第二百七十七條第一項、第四十一條，罰金罰鍰提高標準條例第
一條前段、第二條，判決如主文。
中    華    民    國    八十九    年      九        月        五        日
                                    台灣台中地方法院刑事第三庭
                                        法  官  賴妙雲
右正本證明與原本無異。
如不服本判決，應於送達後十日內向本院提出上訴狀(須附繕本)，上訴於台灣高等
法院台中分院。
                                        書記官
中    華    民    國      八十九      年    九          月      六      日
附錄本案論罪科刑法條全文
刑法第二百七十七條第一項
    傷害人之身體或健康者，處三年以下有期徒刑、拘役或一千元以下罰金。


司法院資訊處製作；財團法人民間司法改革基金會備份。
